最高法院刑事判決　　　　　　一○○年度台上字第三一八九號
上　訴　人　張良楗
　　　　　　陳阿快
共　　　同
選任辯護人　游琦俊律師
上列上訴人等因違反藥事法等罪案件，不服台灣高等法院台南分
院中華民國一○○年二月二十二日第二審判決（一○○年度上訴
字第一三八號，起訴案號：台灣雲林地方法院檢察署九十七年度
偵字第五○九、二二七五號，九十八年度偵字第六二六號），提
起上訴，本院判決如下：
    主  文
上訴駁回。
    理  由
按刑事訴訟法第三百七十七條規定，上訴於第三審法院，非以判
決違背法令為理由，不得為之。是提起第三審上訴，應以原判決
違背法令為理由，係屬法定要件。如果上訴理由書狀並未依據卷
內訴訟資料，具體指摘原判決不適用何種法則或如何適用不當，
或所指摘原判決違法情事，顯與法律規定得為第三審上訴理由之
違法情形，不相適合時，均應認其上訴為違背法律上之程式，予
以駁回。本件第一審判決依想像競合犯關係，從一重論處上訴人
張良楗、陳阿快共同製造偽藥罪（共十三罪）、共同販賣偽藥罪
（共二罪）及共同販賣偽藥未遂罪刑（陳阿快部分宣告緩刑），
上訴人等不服，提起第二審上訴。原判決以張良楗上訴書狀僅稱
其犯後已坦承犯行，犯罪所得不多，且與被害人和解，第一審判
決量刑尚嫌過重等語。陳阿快上訴書狀則泛稱伊因罹患乳癌，仍
在治療中，第一審判決諭知附負擔之緩刑，執行顯有困難云云，
均未敘述具體之上訴理由。因認其等上訴不合法律上之程式，予
以駁回，已於理由內論敘綦詳。從形式上觀察，原判決並無違背
法令之情形存在。查不服地方法院之第一審判決而上訴者，須提
出上訴書狀；上訴書狀應敘述具體理由，此為法定必備之程式。
上訴書狀未敘述上訴理由者，應於上訴期間屆滿後二十日內補提
理由書於第一審法院，逾期未補提者，第一審法院應定期間先命
補正。倘上訴書狀已敘述理由，但所敘述者並非具體理由，則屬
上訴不合法律上之程式，由第二審法院逕以判決駁回之，不生定
期命補正之問題，此觀刑事訴訟法第三百五十條、第三百六十一
條、第三百六十二條及第三百六十七條之規定自明。本件上訴人
等第二審上訴書狀所述上開各節，並未具體指摘第一審判決有何
足以影響判決本旨之不當或違法，與刑事訴訟法第三百六十一條
第二項所稱「具體理由」不符，原審未命補正，逕行駁回其等上
訴，自無不合。上訴人等上訴意旨謂彼等所述之第二審上訴理由
，對於第一審判決已有具體指摘，且原審未先命補正，即予駁回
，於法有違云云，任憑己見指摘，並就第一審判決採證認事職權
之行使，漫事爭執，不符第三審上訴之法定要件。其等上訴為違
背法律上之程式，均應予駁回。再查張良楗偽造特種文書部分，
第一審判決係依刑法第二百十二條論處罪刑，核屬刑事訴訟法第
三百七十六條第一款之案件，既經第二審判決，自不得上訴於第
三審法院，張良楗猶提起上訴，於法不合，應併駁回之。
據上論結，應依刑事訴訟法第三百九十五條前段，判決如主文。
中    華    民    國  一○○  年    六    月   十五   日
                      最高法院刑事第十二庭
                          審判長法官  陳  世  淙  
                                法官  陳  東  誥  
                                法官  何  菁  莪  
                                法官  許  錦  印  
                                法官  施  俊  堯  
本件正本證明與原本無異
                                      書  記  官  
中    華    民    國  一○○  年    六    月   十七   日
                                                       s